# 请教陈版主未实缴的长期股权投资是否挂账的问题

提问人：辉哥 20172017 时间：2020-02-28 08:05:20
您好陈版，A公司与其他投资者共同成立M公司，公司章程中约定A公司认缴出资 6000 万，但未约定出资时间，截止 2019 年 12 月 31 日，A公司已出资 3200 万元，对于未实际出资的部分是否要做长期股权投资，贷记其他应付款？

回答人：chenyiwei
投资方不应将未实缴的出资款同时在长期股权投资和其他应付款挂账，除非已就这部分尚未实缴的出资实际享受到了股东权利（如分红权和表决权）。在后一种情况下，实际上是被投资公司的其他股东让渡了部分股东权利，所以此时确认的其他应付款实际上是对被投资方的其他股东的负债，而不是对被投资方的负债。